臺灣臺南地方法院民事判決
111年度簡上字第27號
上  訴  人  吳月麗  
訴訟代理人  韓地乙  
被  上訴人  韓天乙  
上列當事人間請求損害賠償事件，上訴人對於中華民國110年11
月11日本院臺南簡易庭110年度南簡字第1316號第一審判決提起
上訴，經本院於111年5月25日言詞辯論終結，判決如下：
    主  文
上訴駁回。
第二審訴訟費用由上訴人負擔。
　　事實及理由
一、上訴人主張：
　㈠伊為被上訴人之母，二人平時相處不睦，伊之配偶死後，被
    上訴人因其父之遺產分配，以及訴外人韓地乙（即伊之次子
    、被上訴人之胞弟）出養欲回歸本家，被上訴人恐其分產等
    細故，於民國109年2月11日晚上10時48分許，在伊位於臺南
    市○○區○○路0段000號住處前道路，與伊發生口角爭執，被上
    訴人竟以「你們是白癡喔！」等語辱罵伊，業經臺灣高等法
    院臺南分院（下稱臺南高分院）109年度上易字第583號刑事
    判決公然侮辱人罪，科處罰金新臺幣（下同）3,000元，並
    得易服勞役確定。而被上訴人上開辱罵行為，足以貶抑伊之
    人格及社會評價，致伊受有精神上痛苦，是伊依民法第184
    條第1項前段及第195條1項規定，請求被上訴人應賠償非財
    產上之損害金50萬元，及自起訴狀繕本送達翌日起至清償日
    止，按週年利率5％計算之利息，於法有據。然原審僅命被上
    訴人賠償伊6萬元之本息，顯屬過低，故就此部分提起上訴
    。
　㈡並聲明：
　1.原判決不利上訴人部分廢棄。
　2.上開廢棄部分，被上訴人應再給付上訴人44萬元，及自起訴
    狀繕本送達翌日起至清償日止，按週年利率5％計算之利息。
二、被上訴人答辯：
  ㈠伊父死後，上訴人及韓地乙盜領伊應繼承之遺產，伊對其等
    提告偽造文書、盜領及侵占等刑事案件，因經檢察官不起訴
    處分，伊當日為此至上訴人住處與其等吵架，但吵架是憲法
    保障之言論自由，伊當時是說「你們是白癡喔」等語，並未
    針對上訴人，而且是疑問語句，已據刑事一審法官勘驗後認
    定，並判決伊無罪，二審竟斷章取義，改判伊有罪，應有違
    誤。又原審判決命伊應賠償上訴人6萬元，因原審法官曾規
    勸伊停止訟爭，伊故而未上訴，豈料上訴人仍不知足，竟提
    起上訴，請求伊應再給付44萬元，應無理由。
  ㈡並聲明：上訴駁回。
三、兩造不爭執事項：（見簡上卷第48-49、77頁）
　㈠上訴人為被上訴人之母，二人於109年2月11日晚上10時48分
　　許，在上訴人位於臺南市○○區○○路0段000 號住處前道
　　路發生口角爭執，被上訴人以「你們是白癡喔！」之語辱罵
　　上訴人，因此經臺南高分院109年度上易字第583號刑事判決
　　公然侮辱人罪，科處罰金3,000元，並得易服勞役確定，被
　　上訴人已經繳納完畢。
  ㈡上訴人為小學畢業、家庭主婦，109年度有銀行存款利息所得
    及土地共5筆；被上訴人為高中畢業，之前從事派發海報工
    作，每月收入約1-2萬元，目前無業，109年度有股利所得
    及投資共3筆。 
四、兩造爭執事項：除原審判決金額（6萬元），上訴人請求被
    上訴人應再給付44萬元及其法定遲延利息，有無理由？
五、本院之判斷：
　㈠原審判決命被上訴人應給付上訴人6萬元及其法定遲延利息部
    分，因兩造均未上訴或附帶上訴，而已確定；至上訴人其餘
    請求之44萬元及其法定遲延利息部分，經審酌全部卷證及兩
    造不爭執事項，認原審駁回上訴人此部分之訴，並無違誤，
    應予維持，並引用原判決記載之事實及理由。是上訴人以原
    審判決金額過低為由，提起上訴，請求被上訴人應再給付44
    萬元及其法定遲延利息，自不應准許。
　㈡至被上訴人另陳稱：上訴人於110年9月16日在本院民事調解
    室威脅、勒索伊等情詞，依民事訴訟法第422條規定，調解
    程序中，調解委員或法官所為之勸導及當事人所為之陳述或
    讓步，於調解不成立後之本案訴訟，不得採為裁判之基礎，
    故對本判決結果亦不生影響，附此敘明。
　㈢從而，原審駁回上訴人請求被上訴人給付44萬元及其法定遲
    延利息部分，認事用法均無違誤，上訴意旨求予廢棄，自無
    理由，應予駁回。
六、本件事證已臻明確，兩造其餘之攻擊或防禦方法及所用之證
    據，經本院斟酌後，認為均不足以影響本判決之結果，爰不
    逐一論列，附此敘明。
七、據上論結，本件上訴為無理由，依民事訴訟法第454條、第4
    36條之1第3項、第449條第1項、第78條，判決如主文。
中　　華　　民　　國　　111 　年　　6 　　月　　15　　日
                  民事第五庭  審判長法　官　林雯娟
                                    法　官　伍逸康
                                    法　官　陳淑卿
以上正本係照原本作成。
本判決不得再上訴。
中　　華　　民　　國　　111 　年　　6 　　月　　17　　日
                                    書記官  謝璧卉